臺灣高等法院高雄分院民事裁定
111年度抗字第22號
抗  告  人  沈國成  

代  理  人  沈陳幸利
上列抗告人因與相對人凱基商業銀行股份有限公司間撤銷假扣押
事件，對於民國110年12月17日臺灣高雄地方法院110年度事聲字
第47號所為裁定提起抗告，本院裁定如下：
    主  文
抗告駁回。
抗告費用由抗告人負擔。
    理  由
一、抗告意旨略以：相對人前向原審法院聲請假扣押抗告人之財
    產，經原審法院以99年度司裁全字第2340號裁定（下稱系爭
    假扣押裁定）准許，並已查封抗告人之不動產在案。抗告人
    已依消費者債務清理條例（下稱消債條例）規定之更生程序
    清理債務，經臺灣橋頭地方法院110年度司執消債更字第69
    號裁定認可抗告人所提更生方案，更生程序已經終結，假扣
    押原因業已消滅，依消債條例第69條及消債條例施行細則第
    29條、民事訴訟法第530條第1項規定，系爭假扣押裁定應予
    撤銷。原裁定駁回抗告人所為之異議，於法自有未合，爰抗
    告求予廢棄原裁定，准許撤銷系爭假扣押裁定等語。
二、按假扣押之原因消滅或其他命假扣押之情事變更者，債務人
    固得依民事訴訟法第530條第1項規定聲請法院撤銷假扣押裁
    定，惟該條所稱之「假扣押之原因消滅」者，係指債權人於
    聲請假扣押時，所主張之假扣押原因，已無日後不能強制執
    行或甚難執行之虞，或以應在外國為強制執行，現已得於國
    內強制執行等；又該所謂之「命假扣押之情事變更」者，則
    指債權人依假扣押保全執行之請求已歸消滅，或經本案判決
    予以否認，或已喪失其請求假扣押之權利等情形而言。另按
    消債條例第69條規定，更生程序終結時，除本條例別有規定
    外，依第19條所為之保全處分失其效力；依第48條不得繼續
    之強制執行程序，視為終結。故更生方案經法院裁定認可確
    定後，原已開啟之強制執行程序即應視為終結，其已為之執
    行處分應予撤銷，假扣押或假處分之執行，亦同（消債條例
    施行細則第29條第1項）。如債務人無不依更生條件履行之
    情形，債權人自不得再開啟新強制執行程序。而債務人未依
    更生條件履行時，就更生方案已到期部分，依消債條例第74
    條第1項規定，債權人得以經裁定認可確定之更生方案為執
    行名義，聲請強制執行，尚無依假扣押保全之必要；惟就未
    到期部分，如經債權人釋明有假扣押保全之原因，仍得聲請
    假扣押。準此，消債條例施行細則第29條第1項規定執行處
    分應予撤銷，與民事訴訟法第530條第1項撤銷假扣押裁定規
    定之要件，尚有不同，自不得單憑執行處分應予撤銷為由，
    遽予准許撤銷假扣押裁定。
三、經查，相對人前以抗告人積欠債務，有日後不能強制執行或
    甚難執行之虞為由，向原審法院聲請假扣押抗告人之財產，
    經系爭假扣押裁定准許，並由原審法院以99年度執全字第13
    97號假扣押執行事件受理查封在案，業經原審調取卷宗核閱
    無誤。抗告人主張其經臺灣橋頭地方法院110年度司執消債
    更字第69號裁定認可更生方案，更生程序已經終結等情，固
    據提出該裁定為憑。然更生方案6年履行期間尚未屆滿，就
    未到期部分，仍有繼續假扣押之必要，難認相對人於聲請假
    扣押時，所主張之假扣押原因，已無日後不能強制執行或甚
    難執行之虞，而該當假扣押原因消滅之要件。此外，本件亦
    無保全之請求已歸消滅，或經本案判決予以否認，或已喪失
    其請求假扣押之權利等情事變更情形。從而，抗告人以更生
    程序終結為由，依據民事訴訟法第530條第1項規定聲請撤銷
    系爭假扣押裁定，自不應准許。至更生程序終結，依據系爭
    假扣押裁定所進行之執行處分應予撤銷，宜由抗告人向執行
    法院陳明辦理，附此敘明。
四、綜上所述，抗告人依民事訴訟法第530條第1項規定，聲請撤
    銷系爭假扣押裁定，為無理由。原審司法事務官及原裁定分
    分別駁回抗告人之聲請及異議，於法並無違誤，抗告意旨指
    摘原裁定不當，求予廢棄改判，為無理由，應駁回其抗告。
五、據上論結，本件抗告為無理由，爰裁定如主文。 
中　　華　　民　　國　　111 　年　　1 　　月　　21　　日
                           民事第一庭
                                審判長法  官  謝靜雯
                                      法  官  洪能超
                                      法  官  邱泰錄
以上正本證明與原本無異。
本件不得再抗告。
中　　華　　民　　國　　111 　年　　1 　　月　　21　　日
                                      書記官  林芊蕙